【裁判字號】    90,台上,194
【裁判日期】    900111
【裁判案由】    違反毒品危害防制條例
【裁判全文】
最高法院刑事判決                                  九十年度台上字第一九四號
    上  訴  人  甲○○
右上訴人因違反毒品危害防制條例案件，不服台灣高等法院台南分院中華民國八十九
年十月三十一日第二審判決（八十九年度上訴字第一二一四號，起訴案號：台灣台南
地方法院檢察署八十八年度偵字第五三五八號），提起上訴，本院判決如左：
    主  文
上訴駁回。
    理  由
按刑事訴訟法第三百七十七條規定，上訴於第三審法院，非以判決違背法令為理由，
不得為之。是提起第三審上訴，應以原判決違背法令為理由，係屬法定要件。如果上
訴理由狀並未依據卷內訴訟資料，具體指摘原判決不適用何種法則或如何適用不當，
或所指摘原判決違法情事，顯與法律規定得為第三審上訴理由之違法情形，不相適合
時，均應認其上訴為違背法律上之程式，予以駁回。本件原判決綜合調查證據之結果
，認上訴人甲○○共同連續犯有毒品危害防制條例第四條第二項販賣第二級毒品罪之
事實，因認第一審判決論上訴人以上開罪名，並依刑法第五十六條連續犯之規定，就
有期徒刑以下之主刑加重其刑後，量處有期徒刑柒年陸月；安非他命包（驗後淨重
計點柒柒公克）沒收銷燬之，販毒所得新台幣伍仟元沒收，如全部或一部不能沒收
時，以其財產抵償之，為無不合，予以維持，駁回上訴人在第二審之上訴，已詳認
定犯罪事實之依據及憑以認定之理由，並對上訴人否認犯罪之辯詞，如何不足採信，
均已依據卷內資枓予以指駁及說明，從形式上觀察，原判決並無違背法令情形。上訴
意旨謂：上訴人係與莊士銘合資購買安非他命，因合資購入之量不少，每人分得之量
當較分開各自購買為多，並非上訴人冒被查獲法辦之風險而代他人購買等語，係就原
判決已詳為論斷與說明之事項，再為事實上之爭執，殊非適法之第三審上訴理由。又
證人所作先後不同之證言，何者為可採，事實審法院本得參酌其他相關證據為自由之
判斷，苟無違經驗法則，即難指為違法。上訴人於警訊及在第一審法院審理時之自白
，核與證人莊士銘於警訊時之供述相符，則原判決採信莊士銘於警訊時所為不利上訴
人之證言，摒棄不採其於第一審翻異前供，改稱係與上訴人合資購買安非他命等語，
已於理由一(二)詳述其證言取捨之心證理由，核屬審判職權之合法行使，不能任指為違
法。此外，上訴人徒憑己意，對原審職權之適法行使及原判決理由已詳為論斷之事項
，任意爭辯，顯與法定上訴第三審之形式要件不符，其上訴違背法律上之程式，應予
駁回。
據上論結，應依刑事訴訟法第三百九十五條前段，判決如主文。
中      華      民      國     九十     年      一      月     十一     日
                              最高法院刑事第六庭
                                  審判長法官  謝  家  鶴
                                        法官  洪  文  章
                                        法官  花  滿  堂
                                        法官  陳  世  淙
                                        法官  洪  佳  濱
      右正本證明與原本無異
                                              書  記  官
中      華      民      國     九十     年      二      月      六      日


司法院資訊處製作；財團法人民間司法改革基金會備份。
